【裁判字號】    97,訴,1933
【裁判日期】    970425
【裁判案由】    清償借款
【裁判全文】
臺灣臺北地方法院民事判決              97年度訴字第1933號
原      告  國泰世華商業銀行股份有限公司
法定代理人  甲○○
訴訟代理人  丁○○
            丙○○
被      告  乙○○
上列當事人間請求清償借款事件，本院於民國97年4月18日言詞
辯論終結，判決如下：
    主  文
被告應給付原告新臺幣肆拾伍萬肆仟佰伍拾貳元，及其中新臺
幣肆拾貳萬仟壹佰柒拾貳元部分，自民國九十五年五月二十五
日起至清償日止，按年息百分之十九‧七計算之利息。
被告應給付原告新臺幣壹拾壹萬零玖佰貳拾元，及其中新臺幣壹
拾萬捌仟貳佰壹拾伍元部分，自民國九十五年五月二十五日起至
九十五年八月二十二日止，按年息百分之五‧八八；自民國九十
五年八月二十三日起至清償日止，按年息百分之十四‧八八計算
之利息，暨自民國九十五年五月二十五日起至清償日止，按月以
新台幣貳佰捌拾捌元計算之帳務管理費。
訴訟費用新臺幣陸仟壹佰柒拾元由被告負擔。
    事實及理由ㄧ、本件依兩造信用卡申請書約定條款第8條、
簡易通信貸款約
    定書第13條及信用卡約定條款第26條，合意以本院為管轄第
    ㄧ審法院；又被告未於言詞辯論期日到場，核無民事訴訟法
    第386條各款所列情形，爰依原告之聲請，由其ㄧ造辯論而
    為判決，合先敘明。
二、原告主張被告於民國94年2月21日、94年6月17日與原告成立
    信用卡使用契約，分別領用JCB國泰世華白金卡（卡號為
    0000000000000000）、MASTER信用卡（卡號為000000000000
    0000），約定被告領用系爭信用卡後，即得於各特約商店記
    帳消費，但就使用系爭信用卡所生之債務，對原告負全部給
    付責任，並應於當期繳款截止日前向原告全部清償，或以循
    環信用方式繳付最低應繳金額，逾期除喪失期限利益外，應
    另給付按年息19.7%計算之利息，被告使用上開信用卡，至
    95年5月24日累計積欠原告新臺幣（下同）44,637元（其中
    消費款42,407元，利息2,230元）已經屆期迄未清償；另被
    告於94年2月14日與原告成立信用卡使用契約，以國泰世華
    代償卡（卡號為00 00000000000000）代償被告於訴外人中
    華商業銀行股份有限公司及慶豐商業銀行股份有限公司之信
    用卡欠款（卡號分別為0000000000000000、00000000000000
    00），約定第1個月至第18個月利息按年息5.88%計算，自第
    19個月起按年息14.88%計算，並應於當期繳款截止日前，以
    代償餘額2%及每月帳務管理費288元與前期優惠循環利息向
    原告全部清償，或以循環信用方式繳付最低應繳金額，逾期
    除喪失期限利益，其債務視為全部到期，被告使用上開代償
    卡，至95年5月24日止累計積欠原告代償金額110,920元（其
    中本金108,215元，利息1,841元，帳務管理費864元）已經
    屆期迄未清償；另被告於93年11月23日、94年6月8日與原告
    成立簡易通信貸款契約（卡號分別為0000000000000000、
    0000000000000000），向原告貸款共42萬元，約定借款期間
    自實際撥款日起5年，依年金法按月計付本息，每月償還10,
    780元，利息按年息18.5%固定計算，併入信用卡帳單中與信
    用卡消費款ㄧ併繳納，倘未依約於繳款期限前繳款或未繳足
    月付金，原告得將未繳金額之本金部分，或經原告主張視為
    到期之本金部分，按前述信用卡循環利率計算利息。詎被告
    僅還款至95年5月24日即未再清償，尚餘簡易通信貸款帳款
    409,715元（其中本金380, 765元，利息23,560元）迄未清
    償。被告使用上開信用卡、代償卡及簡易通信貸款已經屆期
    迄未清償，迭經原告催討無著，依約其債務已視為全部到期
    ，為此提起本訴，聲明求為命被告給付原告如主文第一項、
    第二項所示之判決等情。
三、經查，原告主張上開事實，業據其提出與所述相符之信用卡
    申請書暨約定條款、代償卡申請書暨約定條款、簡易通信貸
    款申請書暨約定條款、債權明細查報表等影本為證，被告經
    合法通知未到場爭執，復未提出書狀答辯以供本院斟酌，依
    民事訴訟法第280條第3項前段準用同條第1項前段規定，視
    同自認原告之主張，是堪信原告主張之事實為真正。從而，
    原告依信用卡契約及消費借貸契約之法律關係提起本訴，求
    為如主文第一項、第二項所示之判決，即無不合，應予准許
    。
四、依民事訴訟法第385條第1項前段、第78條，判決如主文。
五、本件訴訟費用為裁判費，金額確定為6,170元。
中    華    民    國    97    年    4     月    25    日
                  民事第三庭    法  官  黃明發
以上正本係照原本作成
如對本判決上訴，須於判決送達後20日內向本院提出上訴狀
中    華    民    國    97    年    4     月    25    日
                                書記官  陳怡如


司法院資訊處製作；財團法人民間司法改革基金會備份。
